臺灣高等法院臺中分院刑事判決　　　 100年度上訴字第2320號
上　訴　人
即　被　告　陳漢章
上列上訴人因妨害風化案件，不服臺灣臺中地方法院 100年度訴
字第2309號中華民國100年9月27日第一審判決（起訴案號：臺灣
臺中地方法院檢察署100年度偵字第10940號），提起上訴，本院
判決如下：
    主    文
原判決撤銷，發回臺灣臺中地方法院依判決前之程序更為審判。
    理    由
一、上訴意旨略以：本案與臺灣臺中地方法院100年度訴字第118
    4號（即本院100年度上訴字第2254號，下稱前案）被告陳漢
    章被訴妨害風化案件，為實質上一罪關係，前案於民國100
    年8月29日宣示判決在先，本案於100年9月27日宣示判決在
    後，依實質上一罪之法理，兩案應合併審判，本案應為不受
    理之判決，惟原審未察，仍就本案依協商程序而為判決，顯
    有違誤，爰請求撤銷原判決等語。
二、按協商判決不得上訴，但有刑事訴訟法第455條之4第1項第1
    款於訊問程序終結前，被告撤銷協商合意或檢察官撤回協商
    聲請者；第2款被告協商之意思非出於自由意志者；第3款協
    商之合意顯有不當或顯失公平者；第4款被告所犯之罪非第
    455條之2第1項所定得以協商判決者；第5款法院認定之事實
    顯與協商合意之事實不符者；第6款被告有其他較重之裁判
    上一罪之犯罪事實者；第7款法院認應諭知免刑或免訴、不
    受理者情形之一；或違反第455條之10第2項：「法院應於協
    商合意範圍內為判決；法院為協商判決所科之刑，以宣告緩
    刑或二年以下有期徒刑、拘役或罰金為限」之規定者，則得
    上訴，此觀諸刑事訴訟法第455條之10第1項規定自明。又對
    於協商判決之上訴，第二審法院認為上訴有理由者，應將原
    判決撤銷，將案件發回第一審法院依判決前之程序更為審判
    ，亦為同法第455條之10第3項所明定。
三、經查：
（一）被告陳漢章自99年12月25日起，在臺中市○區○○路 4段
      210號（前案起訴書及第一審刑事判決均漏載「4段」）經
      營「艾蘿迷美容坊」，基於意圖使女子與他人為猥褻行為
      ，而媒介、容留以營利之反覆、延續之集合犯意，於100
      年2月11日起，由被告陳漢章出資、提供場所及安排在該
      美容坊工作之成年女子詹凱茹及其他服務女子，至包廂內
      為不特定男客按摩性器官直至射精（即俗稱「半套」）之
      猥褻性交易後，收取交易費用，並以日薪新臺幣（下同）
      800元，雇用同具犯意聯絡之同案被告紀勝雄（業經前案
      第一審判處有期徒刑3月確定）擔任店內接待、帶領男客
      至包廂及於被告陳漢章不在店內時，負責安排服務女子至
      包廂內為不特定男客從事「半套」之猥褻性交易與收款之
      工作。而前開「半套」之猥褻性交易消費方式為每節90分
      鐘收費2100元，由被告陳漢章先扣除100元清潔費後，再
      以六四方式拆帳，服務小姐每次可得1200元，餘款歸被告
      陳漢章所有，以此方式媒介、容留女子與不特定男客為猥
      褻行為以營利。嗣於100年2月25日晚上8時許，由同案被
      告紀勝雄接待男客邱于桓，至店內3樓包廂等候小姐，並
      由被告陳漢章通知詹凱茹上樓前往包廂內，再由詹凱茹根
      據事先已由被告陳漢章所說明之消費方式，向男客邱于桓
      介紹店內前開「半套」之猥褻性交易，並與邱于桓為「半
      套」之猥褻性交易完畢後，即於當日晚上9時10分許為警
      搜索查獲，並扣得被告陳漢章所有，供上開犯罪所用之暗
      門遙控器1個、監視器鏡頭2個、監視器主機1臺、液晶螢
      幕1臺、員工打卡單8張、派班表2張、客戶聯絡簿3本、記
      帳本1本及零用金1800元等物之犯罪事實，業經臺灣臺中
      地方法院檢察署檢察官以被告陳漢章涉犯刑法第231條第1
      項之意圖使女子與他人為猥褻之行為，而容留以營利罪嫌
      ，以100年度偵字第5986號提起公訴，於100年4月28日繫
      屬於臺灣臺中地方法院，該院於100年8月29日，以100年
      度訴字第1184號刑事判決，判處有期徒刑5月，被告陳漢
      章不服提起上訴後，復於100年12月7日於本院撤回上訴而
      告確定等情，有被告陳漢章之臺灣高等法院被告前案紀錄
      表、上開刑事判決在卷可稽，並經本院調取上開刑事卷宗
      ，核閱屬實。
（二）而被告陳漢章於本案係因基於意圖使女子與他人為猥褻、
      性交行為而媒介、容留以營利之反覆、延續之集合犯意，
      自99年12月25日起，在臺中市○區○○路4段210號「愛蘿
      迷男女 SPA會館」店內，媒介並容留成年女子與來店內消
      費之不特定男客為猥褻行為（俗稱「半套」，由女子撫摸
      男客生殖器至射精為止），「半套」之猥褻行為每次 1小
      時30分鐘代價2100元，被告陳漢章從中抽取 840元牟利，
      餘款則歸為男客為猥褻行為之女子所得；被告陳漢章另媒
      介該SPA會館之成年女子與男客從事性交行為，其收費情
      形為：成年女子與男客外出至旅館性交（俗稱「全套」）
      ，每次性交易價格為3600元，被告陳漢章可從中抽取1080
      元牟利，餘款則歸與男客為性交行為之成年女子所得，而
      以此方式營利。嗣於100年4月30日12時許，為警發現該店
      內成年女子李慈樺與男客謝佳勛，外出至臺中市北區○○
      ○○街2之8號「論情汽車旅館」506號房，為「全套」之
      之性交行為，而於同日下午2時10分許，經李慈樺、謝佳
      勛同意入內搜索，扣得使用過之保險套1枚及未使用過之
      保險套3枚。另於同時間，為警持臺灣臺中地方法院核發
      之搜索票至該SPA會館執行搜索，在上址2樓213、212號包
      廂內，查獲由被告陳漢章媒介之成年女子廖青玫、毛怡苓
      ，分別與客人王榮哲、林彥名準備進行俗稱「半套」之性
      服務（尚未進行猥褻行為），並扣得被告陳漢章所有，供
      上開犯罪所用之「相對責任和義務」表及「員工自律守則
      」各1張、4月份報表1張、美容師接客表1張、打卡卡片2
      張及媒介全套性服務所得之4000元等物，而涉犯刑法第23
      1條第1項之意圖使女子與他人為性交之行為，而媒介以營
      利罪嫌，經臺灣臺中地方法院檢察署檢察官以100年度偵
      字第10940號提起公訴，於100年8月25日繫屬於臺灣臺中
      地方法院，於原審言詞辯論終結前，檢察官聲請改依協商
      程序而為判決，原審於100年9月27日，以協商程序，依檢
      察官與被告陳漢章協商合意之刑度，判處被告陳漢章有期
      徒刑3月等情，有臺灣臺中地方法院檢察署100年8月25日
      中檢輝夜（澄）100偵10940字第061671號函上蓋印原審刑
      事收案電腦編號章，載明收案日期為100年8月25日及上開
      起訴書、協商程序判決可稽。
（三）本案檢察官起訴之犯罪時間已涵括前案起訴之犯罪時間即
      100年2月11日至同年月25日，且繫屬在後，而原審亦係認
      定被告陳漢章係基於意圖使女子與他人為猥褻、性交行為
      而媒介、容留以營利之反覆、延續之集合犯意，而為本案
      上開妨害風化犯行，則前案與後案即有實質上一罪關係，
      依上開說明，原審於100年9月27日為判決時，自應依刑事
      訴訟法第303條第2款規定，就此重行起訴部分，為公訴不
      受理之判決；於前案因被告陳漢章提起上訴後，復於100
      年12月7日於本院撤回上訴而告確定，而為前案確定判決
      所及後，則應為免訴之判決；若認定被告劉漢章自100年2
      月26日以後之妨害風化犯罪事實，係前案為警查獲後，另
      行起意為之，則就100年2月25日以前之妨害風化犯罪事，
      亦應不另為免訴之諭知，是本案確有刑事訴訟法第455條
      之4第1項第7款法院認應諭知免刑或免訴、不受理者，不
      得為協商判決之情形。
四、綜上，原審疏未注意及此，其適用法律顯有違誤，被告上訴
    意旨亦指摘及此，其依刑事訴訟法第455條之10第1項但書之
    規定提起上訴，係屬合法，被告上訴為有理由，本院自應依
    同條第3項規定，應將原審判決撤銷，將案件發回第一審法
    院依判決前之程序更為審判。
據上論斷，應依刑事訴訟法第455條之10第3項，判決如主文。
本案經檢察官吳文忠到庭執行職務。
中    華    民    國   100    年    12    月    21    日
            刑事第九庭  審判長法  官  劉  登  俊
                              法  官  莊  深  淵
                              法  官  陳  得  利
以上正本證明與原本無異。
如不服本判決應於收受送達後十日內向本院提出上訴書狀，其未
敘述上訴之理由者，並得於提起上訴後十日內向本院補提理由書
（均須按他造當事人之人數附繕本）「切勿逕送上級法院」。
                              書記官  陳  三  軫
中    華    民    國   100    年    12    月    21    日